【裁判字號】    97,訴,5534
【裁判日期】    971029
【裁判案由】    清償借款
【裁判全文】
臺灣臺北地方法院民事判決              97年度訴字第5534號
原      告  永豐商業銀行股份有限公司
法定代理人  丁○○
訴訟代理人  甲○○
            戊○○
被    告    丙○○
            乙○○
上列當事人間請求清償借款事件，本院於民國九十七年十月八日
辯論終結，判決如下：
    主    文
被告丙○○應給付原告新臺幣伍拾肆萬伍仟肆佰肆拾伍元，及自
民國九十六年十二月二十四日起至清償日止，依週年利率百分之
八點七四計算之利息，以及自民國九十七年一月二十三日起至清
償日止，逾期在六個月以內者，按上開利率百分之十，逾期超過
六個月部分，按上開利率百分之二十計算之違約金。
被告應連帶給付原告新臺幣伍拾萬玖仟佰壹拾元，及按附表
所示金額、期間、利率計算之利息、違約金。
訴訟費用由被告連帶負擔二分之一，餘由被告丙○○負擔。
本判決第一項於原告以新臺幣壹拾捌萬壹仟玖佰元為被告丙○○
供擔保後，得假執行。
本判決第二項於原告以新臺幣壹拾陸萬玖仟捌佰元為被告供擔保
後，得假執行。
    事實及理由
一、程序方面：
（一）本件依兩造間借據暨約定書第十三條，兩造合意以原告銀
      行總行所在地法院為第一審管轄法院，而原告銀行總行位
      在臺北市中山區○○○路○段三六號，在本院管轄區域內
      ，依民事訴訟法第二十四條第一項規定，本院自有管轄權
      。
（二）被告經合法通知，均未於言詞辯論期日到場，核無民事訴
      訟法第三百八十六條各款所列情事，爰依原告之聲請，由
      其一造辯論而為判決，合先敘明。
二、原告起訴主張：
（一）被告丙○○於民國九十四年五月十二日邀同被告乙○○為
      連帶保證人，與臺北國際商業銀行股份有限公司（以下簡
      稱臺北國際商銀）訂立借貸契約，約定由丙○○向臺北國
      際商銀借款新臺幣（下同）五十萬元，借款期間自九十四
      年五月十三日起至九十九年五月十三日止，利息自貸放日
      起依臺北國際商銀公告之基準利率加碼年率百分之五‧二
      四機動計算，自借款日起以一個月為一期，共分六十期，
      自第一期起，本息平均攤還，於每月十三日繳付，如未按
      期償還本金或繳納利息時，逾期在六個月以內者，按約定
      利率百分之十，逾期超過六個月部分，按約定利率百分之
      二十計算違約金，如有任何一宗債務不依約清償或攤償本
      金或不依約付息時，債務視為全部到期；被告乙○○所保
      證之債務，如主債務人即被告丙○○未依約履行，被告乙
      ○○當即負責、立即如數付清並同意臺北國際商銀無庸先
      就擔保物受償，得逕向被告乙○○求償。
（二）被告丙○○復於九十四年十一月二十一日邀同被告乙○○
      為連帶保證人，與臺北國際商銀訂立借貸契約，約定由丙
      ○○向臺北國際商銀借款二十一萬元，借款期間自九十四
      年十一月二十三日起至九十九年十一月二十三日止，利息
      自貸放日起依臺北國際商銀公告之定儲利率指數加碼年率
      百分之六‧一八機動計算，自借款日起以一個月為一期，
      共分六十期，自第一期起，本息平均攤還，於每月二十三
      日繳付，如未按期償還本金或繳納利息時，逾期在六個月
      以內者，按約定利率百分之十，逾期超過六個月部分，按
      約定利率百分之二十計算違約金，如有任何一宗債務不依
      約清償或攤償本金或不依約付息時，債務視為全部到期；
      被告乙○○所保證之債務，如主債務人即被告丙○○未依
      約履行，被告乙○○當即負責、立即如數付清並同意臺北
      國際商銀無庸先就擔保物受償，得逕向被告乙○○求償。
（三）被告丙○○另於九十四年十一月二十一日與臺北國際商銀
      訂立借貸契約，約定由被告丙○○向臺北國際商銀借款五
      十九萬元，約定借款期間自九十四年十一月二十三日起至
      一０九年十一月二十三日止，利息自貸放日起依臺北國際
      商銀公告之定儲利率指數加碼年率百分之六‧一八機動計
      算，自借款日起以一個月為一期，共分一百八十期，自第
      一期起，本息平均攤還，於每月二十三日繳付，如未按期
      償還本金或繳納利息時，逾期在六個月以內者，按約定利
      率百分之十，逾期超過六個月部分，按約定利率百分之二
      十計算違約金，如有任何一宗債務不依約清償或攤償本金
      或不依約付息時，債務視為全部到期。
（四）臺北國際商銀於九十五年十一月十三日與建華商業銀行股
      份有限公司（以下簡稱建華商銀）合併，建華商銀為存續
      銀行、臺北國際商銀為消滅銀行，並更名為原告即「永豐
      商業銀行股份有限公司」，原臺北國際商銀之權利義務仍
      由原告行使負擔之。
（五）詎被告丙○○並未依約清償，就五十萬元債務部分僅攤還
      本息至九十六年八月十日止，就二十一萬元債務部分僅攤
      還至九十六年十月二十三日止，就五十九萬元部分債務僅
      攤還至九十六年十二月二十三日止，即未依約清償，債務
      視為全部到期，分別尚積欠三十六萬九千五百六十一元及
      自九十六年八月十一日起算之利息，十三萬九千七百五十
      二元及自九十六年十月二十四日起算之利息，五十四萬五
      千四百四十五元及自九十六年十二月二十四日起算之利息
      ，以及均自翌月起算之違約金，迄未給付，爰依兩造間借
      貸契約、連帶保證契約請求被告連帶如數給付，另陳明願
      供擔保請准宣告假執行，並提出借據暨約定書、放款往來
      明細查詢一覽表、利率查詢單、行政院金融監督管理委員
      會金管銀（六）字第０九五００三四六二二０號函、營利
      事業登記證、銀行營業執照、股份有限公司變更登記表為
      證。
三、原告主張之事實，業據提出借據暨約定書、放款往來明細查
    詢一覽表、利率查詢單、行政院金融監督管理委員會金管銀
    （六）字第０九五００三四六二二０號函、營利事業登記證
    、銀行營業執照、股份有限公司變更登記表為證，核屬相符
    ，被告經合法通知，均無正當理由未到庭，亦未提出書狀為
    任何聲明或陳述，原告之主張應堪信為真實。從而，原告依
    兩造間借貸契約請求被告丙○○給付如主文第一項所示之金
    額、利息、違約金，依兩造間借貸契約、連帶保證約款請求
    被告連帶給付如主文第二項所示之金額、利息、違約金，洵
    屬有據，應予准許。
四、原告陳明願供擔保，請准宣告假執行，核無不合，爰酌定相
    當擔保金額准許之。
據上論結，本件原告之訴有理由，依民事訴訟法第三百八十五條
第一項前段、第八十五條、第三百九十條第二項，判決如主文。
中    華    民    國    97    年    10    月    29    日
                    民事第一庭  法  官  洪文慧
上列正本核與原本無異。
如不服本判決，得於判決送達之翌日起二十日內，以書狀敘述理
由，向本庭提起上訴。
中    華    民    國    97    年    10    月    29    日
                                書記官  林芝儀
附表：被告應連帶給付之利息、違約金
┌───────┬────────┬─────────┐
│本金（新臺幣）│    利   息     │     違 約 金     │
├───────┼────────┼─────────┤
│拾陸萬玖仟伍│自民國九十六年八│自民國九十六年九月│
│佰陸拾壹元    │月十一日起至清償│十二日起至清償日止│
│              │日止，按週年利率│，逾期在六個月以內│
│              │百分之十‧０二計│者，按前開利率百分│
│              │算。            │之十，逾期超過六個│
│              │                │月部分，按前開利率│
│              │                │百分之二十計算。  │
├───────┼────────┼─────────┤
│壹拾萬玖仟柒│自民國九十六年十│自民國九十六年十一│
│佰伍拾貳元    │月二十四日起至清│月二十五日起至清償│
│              │償日止，按週年利│日止，逾期在六個月│
│              │率百分之八‧六六│以內者，按前開利率│
│              │計算。          │百分之十，逾期超過│
│              │                │六個月部分，按前開│
│              │                │利率百分之二十計算│
│              │                │。                │
└───────┴────────┴─────────┘


司法院資訊處製作；財團法人民間司法改革基金會備份。
